臺灣雲林地方法院民事判決 
                                    111年度六簡字第15號
原      告  李承峰  

訴訟代理人  李平    
被      告  劉濬豪  

上列當事人間損害賠償事件，於中華民國111 年2月14 日言詞辯
論終結，本院判決如下：
    主  文
被告應給付原告新臺幣27,985元，及自民國110 年9 月23日起至
清償日止，按年息5%計算之利息。
原告其餘之訴駁回。
本判決第一項得假執行。
原告其餘假執行之聲請駁回。
   事實及理由
一、原告起訴主張：被告可預見將金融帳戶交予他人使用，可能作
    為掩飾或隱匿他人實施詐欺犯罪所得財物之用，且可預見使
    用人頭帳戶之他人係以該帳戶做為收受、提領詐欺贓款使用
    ，提領後即產生遮斷資金流動軌跡而逃避國家追訴處罰效果
    。竟基於幫助詐欺取財及幫助掩飾特定犯罪所得去向之不確
    定故意，於民國109年3月29日某時前，在某不詳地點，將其
    申辦之彰化商業銀行帳號00000000000000號帳戶(下稱彰化
    銀行帳戶)之存摺、提款卡，提供予真實姓名年籍不詳之詐
    騙集團成員（下稱本案詐欺集團）使用。嗣該詐欺集團成員
    取得上開彰化銀行帳戶之存摺、提款卡後，即共同意圖為自
    己不法之所有，基於詐欺取財之犯意聯絡，於於108年3月29日
    17時許，佯裝為中信銀行人員，以電話聯絡原告，向原告佯
    稱因網路信用卡交易出問題需至提款機操作取消云云，致原
    告陷於錯誤，於108年3月30日0時52分許，在新北市新莊區
    化成路匯款新臺幣(下同)2萬7985元至其上開彰化銀行帳戶
    ，旋遭提領一空，業經本院以110年度金訴字第72號認被告
    犯幫助犯洗錢防制法第14條第1項之洗錢罪，量處有期徒刑3
    月，併科罰金2萬元，罰金如易服勞役，以1,000元折算1日
    ，爰提起本件訴訟。並聲明：並聲明：㈠被告應給付原告300
    ,000元，及自起訴狀繕本送達翌日起至清償日止，按年息5%
    計算之利息。㈡訴訟費用由被告負擔。㈢原告願供擔保，請准
    予宣告假執行。
二、被告則以：被告並未拿到該筆錢，原告對被告求償無道理等
    語。
三、本院得心證之理由：
    按因故意或過失，不法侵害他人之權利者，負損害賠償責任
    。故意以背於善良風俗之方法，加損害於他人者亦同；數人
    共同不法侵害他人之權利者，連帶負損害賠償責任。不能知
    其中孰為加害人者，亦同。造意人及幫助人，視為共同行為
    人，民法第184 條第1 項、第185 條分別定有明文。又民事
    上之共同侵權行為，並不以共同侵權行為人在主觀上有犯意
    聯絡為必要，如在客觀上數人之不法行為，均為其所生損害
    之共同原因，即所謂行為關連共同，已足以成立共同侵權行
    為（最高法院67年度台上字第1737號判決參照）。查被告曾
    提供系爭帳戶供詐欺集團使用，業經本院以110年度金訴字
    第72號認被告犯幫助犯洗錢防制法第14條第1項之洗錢罪，
    量處有期徒刑3月，併科罰金2萬元，罰金如易服勞役，以1,
    000元折算1日，且原告於108年3月30日0時52分許，匯款2萬
    7,985元至其上開彰化銀行帳戶等情，有本院110年度金訴字
    第72號刑事判決書在卷可參，復經本院依職權調取本院110
    年度金訴字第72號刑事案件卷宗核閱無誤，是上開情事應堪
    認定。故被告將彰化銀行帳戶交由他人使用，其雖非實際對
    原告行使詐術之人，惟其前述提供該帳戶之行為，係對詐騙
    集團詐欺原告之行為提供助力，仍構成幫助詐欺，依上開說
    明，自應視為共同侵權行為人而與該實施詐欺行為之不詳人
    士連帶賠償原告所受之損害，原告依據侵權行為之法律關係
    ，請求被告給付2萬7,985元，為有理由，逾此部分之請求，
    則無理由。
四、從而，原告依侵權行為之法律關係，請求被告給付27,985元
    ，及及自起訴狀繕本送達翌日即110 年9 月23日（見本院卷
    第28頁送達證書）起至清償日止，按年息5%計算之利息，為
    有理由，應予准許；逾此範圍之請求，則無理由，爰予駁回
    。
五、本件事證已臻明確，兩造其餘攻擊防禦方法及舉證，經核均
    與本件判決結果不生影響，爰不一一贅述，附此敘明。
六、原告雖陳明願供擔保，聲請宣告假執行。然本件係就民事訴
    訟法第427條第1項訴訟適用簡易程序所為被告部分敗訴之判
    決，依同法第389條第1項第3款規定，應依職權就被告敗訴
    部分宣告假執行。至於原告敗訴部分，其假執行之聲請，已
    失所附麗，應併予駁回。
七、訴訟費用負擔之依據：民事訴訟法第79條。 
中    華    民    國    111    年    3     月    7    日
                  斗六簡易庭      法  官    温文昌
上列為正本係照原本作成。
如不服本判決，應於送達後20日內向本院提出上訴狀並表明上訴
理由，如於本判決宣示後送達前提起上訴者，應於判決送達後20
日內補提上訴理由書（須按他造人數附繕本）。
中　　華　　民　　國　　111 　年　　3 　　月　　8 　　日
                                  書記官    張宏清